【裁判字號】    92,訴,293
【裁判日期】    920821
【裁判案由】    遺產稅
【裁判全文】
臺中高等行政法院裁定                              九十二年度訴字第二九三號
    原      告  甲○○
    訴訟代理人  賴書貞律師
    被      告  財政部臺灣省中區國稅局
    代  表  人  乙○○
    訴訟代理人  丁○○
右當事人間因遺產稅事件，原告不服財政部中華民國九十二年二月十一日台財訴字第
○九二一三五一○四○號訴願決定，提起行政訴訟，本院裁定如左︰
    主  文
原告之訴駁回。
訴訟費用由原告負擔。
    理  由
一、按訴願之提起，應自行政處分達到或公告期滿之次日起三十日內為之。訴願事件
    ，提起訴願逾法定期間或未於訴願法第五十七條但書所定期間內補送訴願書者，
    應為不受理之決定，分別為同法第十四條第一項及第七十七條第二款所明定。
二、本件原告因遺產稅事件，不服被告中華民國八十七年十月七日中區國稅法字第八
    七○○五六七九○號復查決定，提起訴願，訴願決定以原告係於八十七年十月二
    十日收受復查決定書，此有經代收人丙○○出具已將上開復查決定書轉交原告之
    證明書附原處分卷可稽。計其提起訴願之期間，應自八十七年十月二十一日起算
    ，扣除在途期間四日，至八十七年十一月二十三日（星期一）即已屆滿。原告遲
    至八十七年十二月七日始向被告表示不服，自已逾法定不變期間，乃不予受理。
    原告復不服，提起本件行政訴訟，主張丙○○並非原告之代理人、代表人、經理
    人或管理人，原告亦非住在台中市○○路一六三之三號，原復查決定向該址送達
    與法不合，原告亦否認丙○○出具之証明書等語。經查本件原告申請復查，係由
    丙○○代理，並載明送達地址為台中市○○路一六三之三號。嗣提起訴願、再訴
    願，亦均以該址為送達地址，此業經證人丙○○於本院行準備程序時供陳明確，
    並有復查申請書、訴願書、行政院再訴願決定書附本院卷可稽，則被告於行政院
    將原處分部分撤銷，發交重核而為復查決定時，仍以台中市○○路一六三之三號
    為原告之送達地址自無不合。又該重核之復查決定書經送達後，係由丙○○代為
    收受，並由其出具已於八十七年十月二十日將該復查決定書轉交原告之證明書，
    此有該証明書在原處分卷足憑，雖丙○○於本院行準備程序時供稱：證明書係由
    伊事務所小姐出具，因事務所郵件都是小姐在處理，她有告訴我收到八十七年十
    月七日中區國稅法字第八七○○五六七九○號復查決定書，並因國稅局來電詢問
    該文件何時收受，所以才出具證明書，証明書上之筆跡及簽名均非伊所寫，但因
    系爭文件由蔡小姐經手處理，所以該証明書是經過伊授權簽寫、伊對該証明書之
    內容無意見等語，足見該重核之復查決定書確已由丙○○代書事務所內之蔡小姐
    收受並已於證明書所載之期日轉交予原告。則丙○○於復查申請書上未具名為代
    理人，而無從認其係屬稅捐稽徵法第十九條第一項前段所定得向之為送達稅捐文
    書之人（如其係該條所定得為送達文書之人，對之送達自已生效力，而無再轉交
    之問題），惟其既將復查決定書轉交予原告，自於轉交時已生送達效力，原告執
    詞送達不合法尚無足採，訴願決定不予受理，自無不合，原告復提起本件行政訴
    訟，顯非合法，應予駁回。
三、依行政訴訟法第一百零七條第一項第十款、第一百零四條、民事訴訟法第九十五
    條、第七十八條，裁定如主文。
中    華    民    國      九十二      年      八      月     二十一     日
                 臺 中 高 等 行 政 法 院   第 二 庭
                                審 判 長 法      官  胡  國  棟
                                         法      官  林  秋  華
                                         法      官  王  德  麟
右正本證明與原本無異。
如不服本裁定，應於裁定送達後十日內以書狀敘明理由，經本院向最高行政法院提起
抗告（須依對造人數附具繕本）；並應預繳送達用雙掛號郵票三九○元（三十四元及
五元郵票各十份)。
中    華    民    國      九十二      年      八      月     二十一     日
                                         法院書記官  蔡  宗  融


司法院資訊處製作；財團法人民間司法改革基金會備份。
